臺灣臺北地方法院民事判決
110年度訴字第387號
原      告  TOP松江大廈管理委員會

法定代理人  陳文錦  
訴訟代理人  鄭文玲律師
被      告  施畇睿

訴訟代理人  蕭烈華律師
被      告  梁淑靜  
上列當事人間請求損害賠償事件，本院於民國111年11月8日言詞
辯論終結，判決如下：
    主      文
被告施畇睿應給付原告新臺幣壹佰玖拾陸萬壹仟肆佰元，及自民
國一百零九年十一月二十五日起至清償日止，按年息百分之五計
算之利息。
原告其餘之訴駁回。
訴訟費用（除減縮部分外）由被告施畇睿負擔。
本判決原告勝訴部分，於原告以新臺幣陸拾伍萬元為被告施畇睿
供擔保後，得假執行；但被告施畇睿如以新臺幣壹佰玖拾陸萬壹
仟肆佰元為原告預供擔保，得免為假執行。
原告其餘假執行之聲請駁回。
    事實及理由
壹、程序部分：
一、本件原告之法定代理人即主任委員於本院審理中由莊勝弘變
    更為陳文錦，有臺北市政府都市發展局民國109年12月23日
    北市都建字第1093086637號函、110年12月4日之TOP松江大
    廈第23屆區分所有權人會議紀錄及原告第23屆第1次臨時管
    理委員會議紀錄等件影本為證（見本院卷㈠第25至27頁、第4
    23至428頁），並經陳文錦聲明承受訴訟（見本院卷㈠第31頁
    ），核與民事訴訟法第170條、第175條第1項規定相符，應
    予准許。
二、按訴狀送達後，原告不得將原訴變更或追加他訴，但請求之
    基礎事實同一者、擴張或減縮應受判決事項之聲明者，不在
    此限，民事訴訟法第255條第1項第2款及第3款定有明文。查
    原告起訴時原依民法第184條第1項前段、第185條等規定，
    聲明請求：被告應連帶給付原告新臺幣（下同）259萬5,200
    元及自起訴狀繕本送達翌日起至清償日止，按週年利率5%計
    算之利息（見本院109年度北司調字第1547號卷《下稱調字卷
    》第7頁）；嗣因原告與被告施畇睿就原告所受電梯受損以外
    之損害部分達成和解，原告於110年11月2日將其上開聲明變
    更為：被告應連帶給付原告196萬1,400元及自起訴狀繕本送
    達翌日起至清償日止，按週年利率5%計算之利息（見本院卷
    ㈠第301至302頁），並於訴訟繫屬中追加民法第184條第2項
    、第196條及第213條第2、3項為其請求權基礎（見本院卷第
    365頁、第398頁）。經核原告所為變更請求金額部分，係屬
    減縮應受判決事項之聲明；且追加請求權部分所依據之事實
    ，與原起訴請求之基礎事實均屬同一，與前揭規定相符，應
    予准許。
三、被告梁淑靜未於言詞辯論期日到場，核無民事訴訟法第386
    條所列各款情形，爰依原告聲請，由其一造辯論而為判決。
貳、實體部分：
一、原告主張：
　㈠TOP松江大廈（下稱系爭大樓）社區之門牌號碼臺北市○○區○○
    路0號3樓之4房屋（下稱系爭房屋），為被告梁淑靜所有，
    其並將系爭房屋出租予其子即被告施畇睿作為經營電子零件
    業之倉庫使用，於系爭房屋內堆放大量鋰電池。於108年12
    月24日凌晨1時許，因被告施畇睿，且管理上有過失，進而
    引起爆炸起火（下稱系爭火災事故），並造成系爭大樓剛安
    裝完成之機械編號E06105、E06106、E06107、E06108等4台
    電梯（下稱系爭4台電梯）因消防水車不斷灌水搶救而嚴重
    浸水，其內部電子零件、機械裝置皆受損嚴重，無法正常運
    作使用。而被告施畇睿之上開過失行為，已侵害系爭大樓全
    體區分所有權人對系爭4台電梯之所有權，且系爭4台電梯為
    伊負責管理，故伊自得依民法第184條第1項前段、第196條
    及第213條第2、3項等規定，請求被告施畇睿賠償系爭4台電
    梯損壞之修復費用。
　㈡依公寓大廈管理條例第5條之規定，系爭房屋所有人梁淑靜負
    有監督承租人即施畇睿不得妨害系爭大樓建築物正常使用之
    責，然其竟縱容承租人於系爭房屋內存放大量具危險性之鋰
    電池，致引發系爭火災事故，顯未盡其監督注意之責，是被
    告梁淑靜亦應就系爭4台電梯損壞所生之修復費用，依民法
    第184條第2項、第185條等規定與被告施畇睿連帶負賠償責
    任。
　㈢系爭4台電梯經伊委請設備廠商即訴外人台灣奧的斯電梯股份
    有限公司（下稱奧的斯公司）評估後，共計須花費266萬3,8
    50元（含稅）進行如本判決附件一之修復工程，扣除被告施
    畇睿已先給付其中70萬2,450元進行附件一「2019/12/24火
    災淋水整修工程（已更換項目）」所示初步整修後，回復原
    狀必要費用尚有196萬1,400元未獲賠付等語。爰依第184條
    第1項前段、第2項、第185條、第196條及第213條第2、3項
    等規定，求為判決：⒈被告應連帶給付原告196萬1,400元及
    自起訴狀繕本送達翌日起至清償日止，按週年利率5%計算之
    利息。⒉原告願供擔保請准宣告假執行。
二、被告答辯：
　㈠施畇睿以：系爭火災事故雖係因伊之過失所生，然伊已經給
    付70萬2,450元進行附件一「2019/12/24火災淋水整修工程
    （已更換項目）」所示工程，已經將系爭4台電梯回復至系
    爭火災事故發生前之狀態，可以正常使用，安全無虞。否認
    系爭4台電梯尚有其他零件受損而需修繕，亦否認原告另行
    主張請求附件一所示「2019/12/24火災淋水整修工程（已更
    換項目）」以外其他項目之修繕工程與系爭火災事故有因果
    關係，原告於本件再求伊再給付196萬1,400元之修繕費用，
    洵屬無據。此外，系爭火災事故發生時，原告聘僱之管理服
    務人即訴外人良福保全股份有限公司（下稱良福保全）仍任
    由系爭4台電梯持續運轉，違背專業保全業者應具備之災害
    應變常識，足見原告疏未監督良福公司事先規劃消防、安全
    與緊急應變方案，致本件損害發生或擴大，故原告就此亦與
    有過失。退步言，系爭4台電梯的修繕費用應低於142萬0,65
    0元等語，資為抗辯。並聲明：⒈原告之訴及假執行之聲請均
    駁回。⒉如受不利判決，願供擔保請准宣告免為假執行。
　㈡被告梁淑靜未於言詞辯論期日到場，亦未提出書狀作何聲明
    或陳述。　　
三、兩造不爭執之事實（見本院卷㈡第9頁）：
　㈠被告梁淑靜為TOP松江大廈（下稱系爭大樓）社區之門牌號碼
    臺北市○○區○○路0號3樓之4房屋（下稱系爭房屋）之所有權
    人，其並將系爭房屋出租予其子即被告施畇睿，供被告施畇
    睿作為經營電子零件業之倉庫使用。
　㈡系爭大樓所裝設之機械編號E06105、E06106、E06107、E0610
    8等4台電梯（下稱系爭4台電梯）為原告負責管理，並於108
    年12月20日完成初驗。
　㈢於108年12月24日凌晨1時許，系爭大樓因被告施畇睿於系爭
    房屋內堆放大量鋰電池，且管理上有過失，進而引起爆炸起
    火（下稱系爭火災事故）。
　㈣被告施畇睿就系爭4台電梯之損害已支付原告70萬2,450元。
　㈤原告陸續修繕更換系爭電梯零件再支出新台幣160,650元（含
    稅），如原證15、19。
四、兩造之爭點（見本院卷㈡第9-10頁）：
　㈠原告所主張系爭4台電梯如原證14附件二「2019/12/24火災淋
    水整修工程」與原證20（見本院卷第179、377頁）的工程內
    容說明單所列工項淋水損壞而需要更換零件、除鏽處理的「
    元件淋水日後產生鏽蝕」、「元件淋水嚴重日後將鏽蝕產生
    短路故障」、「泡水日後將產生鏽蝕不符合檢查規定」、「
    泡水日後將產生鏽蝕，造成運行間異聲」的損害與系爭火災
    事故間有無相當因果關係？
　㈡承上，如有相當因果關係，被告施畇睿(原名:施弼竣)對於系
    爭4台電梯回復原狀之責任範圍為何？是否應一併修繕前項
    淋水損壞？抑或修繕至使系爭4台電梯可以安全正常運轉即
    可？原告依民法第184條第1項前段、第184條第2項（違反公
    寓大廈管理條例第5條）過失侵權行為及民法第185條第1項
    、民法第196條、第213條第2、3項主張被告二人就系爭4台
    電梯之損害應再連帶給付原告196萬1,400元修繕費用，是否
    有據？
　㈢原告是否有被告施畇睿(原名:施弼竣)所述之與有過失情形？
    本件得否依民法第217條，應免除或減輕損害賠償金額：
　⒈依本件系爭火災事故之情形，系爭4台電梯淋水損壞的發生或
    擴大與系爭4台電梯於火災時有無運轉是否有相當因果關係
    ？
　⒉系爭火災事故當時系爭4台電梯是否正在持續運轉？
　⒊原告是否依公寓大廈管理條例第36條第9款及公寓大廈管理辦
    法第16條第8款，有「應監督所聘僱之良福保全股份有限公
    司(下稱良福保全)應事先規劃消防、安全與緊急應變方案，
    並確保發生緊急狀況時，能立即反應而採迅速有效的行動」
    且前開方案應包含停止電梯運轉的義務？
五、本院得心證之理由：
　㈠原告主張之系爭4台電梯淋水、泡水損害與系爭火災事故有相
    當因果關係：
　⒈按所謂相當因果關係，係指無此事實，雖不必生此結果，但
    有此事實，按諸一般情形，通常均可能發生此結果者而言。
    是相當因果關係，係以行為人之行為所造成的客觀存在事實
    為觀察，依吾人智識經驗判斷，通常均有發生同樣損害結果
    之可能者，該行為人之行為，即與損害間有因果關係（最高
    法院95年度台上字第1959號、第449號裁判要旨足參）。
　⒉查，原告前於107年8月1日與奧的斯公司簽訂工程承攬合約書
    二份，約定系爭大樓A棟機械編號E06105、E06106與系爭大
    樓B棟機械編號E06107、E06108之電梯更新工程各以總價275
    萬元（含稅，系爭4台電梯更新工程總計550萬元）交由奧的
    斯公司承攬施工；該工程係於108年12月20日完工驗收並起
    算保固期24個月（自108年12月20日起至110年12月19日止）
    ，驗收當日僅有「導輪異音」、「9號客梯晃動」等缺失待
    修繕複驗等情，有原告與奧的斯公司簽立之工程承攬合約書
    二份、108年12月20日之奧的斯公司電（扶）梯驗收交車及
    保固證明單附卷可稽（見本院卷㈠第123-165頁，調字卷第27
    頁）。詎於108年12月24日凌晨即發生系爭火災事故，該日
    凌晨1時25分許臺北市政府消防局松江分隊收到系爭火災事
    故之報案後，於同日凌晨1時30分許到達系爭大樓現場，部
    署水線進入系爭大樓內滅火，當時火災範圍除系爭房屋所在
    的3樓外，其煙與高熱亦向上到臺北市○○區○○路0號4樓之4，
    以致於4樓之4各處亦受有不同程度的煙燻黑，或受煙燻燒剝
    落等情，有新聞照片、臺北市政府消防局火災原因調查鑑定
    書（檔案編號A19L24B1，109年1月20日）、臺北市政府消防
    局松江分隊火災出動觀察紀錄存卷可參（見調字卷第23-25
    、127-241、152頁）。可見火災發生後消防人員即迅速到達
    現場，其為控制並撲滅系爭火災事故，確實有進入系爭大樓
    內灑水。嗣後系爭4台電梯即因前開火災產生的高溫環境與
    滅火過程受淋水發生故障停機。
　⒊原告委請奧的斯公司檢查系爭4台電梯災後受損狀況並建議所
    需修繕工程。奧的斯公司即派負責電梯保養管理的課長即證
    人王東福與其他保養技師陸續前往檢修系爭4台電梯4樓到機
    坑的範圍，發現系爭4台電梯均有程度不一的電梯車廂淋水
    、昇降道自3樓以下各組件淋水、自3樓以下各乘場外門開關
    元件淋水、車廂頂淋水以及機坑積水泡水之情況，檢查電梯
    機房控制系統、電梯乘場與內外門、電梯車廂、昇降道與機
    坑之零組件，其結果並非全部「正常」，有部分為「故障」
    、「元件故障」、「元件淋水日後將產生鏽蝕」、「元件淋
    水嚴重日後將鏽蝕產生短路故障」、「泡水日後將產生鏽蝕
    ，不符合檢查規定」、「泡水日後將產生鏽蝕，造成運行間
    異聲」以及「※原零件故障，目前先行提供乘場顯示暫代」
    ，均非108年12月20日驗收時之缺失。前開「故障」的零組
    件大部分已先行更換以恢復系爭4台電梯運作，其餘尚未更
    換的零組件奧的斯公司則製作報告書在「處理狀態」分別建
    議「待除鏽處理」或「建議更換」等不同方式整修，一併提
    出如附件一工程內容說明單所示修繕工程與報價等情，有10
    9年6月24日完成之「TOP松江大廈管理委員會電梯火災受損
    整修工程報告書」（下稱受損整修報告書）存卷可查（見調
    字卷第29-81頁）。附件一工程內容說明單（見調字卷第81
    頁）區分「2019/12/24火災淋水整修工程（未更換項目）」
    、「2019/12/24火災淋水整修工程（已更換項目）」兩大部
    分工項。就前者奧的斯公司另於110年4月29日前單獨出具如
    本判決附件二所示工程內容說明單與優惠報價（見本院卷㈠
    第179、345頁），後者即為兩造不爭執原告已於109年4月22
    日支付70萬2,450元修繕費用予奧的斯公司整修的部分。受
    損整修報告書內並有系爭4台電梯車廂頂淋水以及機坑積水
    之照片可參（見調字卷第35-39頁），前開報告書所載部分
    零組件淋水、泡水以及故障情況堪信屬實。前開淋水、泡水
    零組件雖現在未產生鏽蝕，但其經過淋水與泡水後，狀態更
    容易鏽蝕或產生故障，仍屬於受損而有「除鏽處理」或「更
    換」整修的必要等節，經證人王東福到庭證稱：附件一工程
    內容說明單分成兩大項目是火災後當下四台電梯都已經淋水
    停機了，已更換的項目是指在檢查過程中，把已經故障的、
    電子零件容易出錯的以及常用的先更換的部分，未更換項目
    雖然還沒換但還是需要整修；因電子零件碰到水很容易短路
    ，沒有更換零件很容易產生故障，沒有除鏽的話也是一樣容
    易產生故障；除鏽部分是不同結構的接點，因為淋過水後，
    後續會產生生鏽，所以需要除鏽，除鏽是把零件做整理，將
    零件清乾淨，將表面清潔乾淨，例如需要用砂紙去磨來做清
    潔，不是單純把水分除去就好；台灣昇降設備檢查促進安全
    協會函：「原維護廠商評估日後會生鏽，建議更換，是預防
    性之評估，鐵件材料日久皆可能生鏽，也是保養預防重要事
    項」（本院卷㈠第65頁）的意見是以現況作審查所以他只會
    看現在有沒有故障，以及現在的外觀有沒有生鏽，所以第三
    方沒有辦法說現在有零件需要馬上更換，像是主鋼索淋水不
    會馬上有問題，但以後什麼時候會發生問題說不准，因為主
    鋼索裡面有帶油的麻繩，在運轉的時候會擠壓出少許的油給
    主鋼索，淋水的話水滲到裡面變成水跟麻繩在一起，原本的
    油就會變成包含水，擠壓的時候就會變成有水跟油一起出來
    ，那生鏽的情況就會由裡面生鏽到外面；電梯生鏽的可能原
    因有淋水、火災、環境潮濕，或是人為關係例如屋頂上面就
    是水塔，因為漏水或水管關係，長期導致潮濕，沒有火災的
    事故的話不會在那麼快的時間生鏽；處理方式有些是「待除
    鏽處理」，有的是「建議更換」因為有些零件對安全性比較
    重要，要替換對安全比較有保障，有一些除鏽就好，可以節
    省經費；從電梯結構圖可以看出調速機鋼索是會繞電梯整體
    的結構從最頂機房到最下面機坑，火災後機坑全部都泡水，
    所以調速機鋼索也都泡水，主鋼索的部分是淋水，主鋼索是
    拉電梯上下，調速機鋼索是偵測速度，如果電梯失速的話調
    速機鋼索是保護的功能等語（見本院卷㈡第80-86頁）。參酌
    證人王東福領有建築物升降設備專業技術人員登記證（見本
    院卷㈡第109-115頁），並為奧的斯公司課長，其對於自家之
    設備遭水淋、泡水後之狀態評估以及處理之專業建議應可採
    信。
　⒋綜合前開系爭4台電梯驗收時的情況、系爭火災事故發生與受
    損整修報告書檢查出「故障」、「元件故障」、「元件淋水
    日後將產生鏽蝕」、「元件淋水嚴重日後將鏽蝕產生短路故
    障」、「泡水日後將產生鏽蝕，不符合檢查規定」、「泡水
    日後將產生鏽蝕，造成運行間異聲」以及「※原零件故障，
    目前先行提供乘場顯示暫代」等異常的先後順序，足見系爭
    火災事故與火災搶救過程確實造成系爭4台電梯遭消防用水
    淋濕，並因此有程度不一之淋水、泡水損害而需要依本判決
    附件二工項修繕，二者間事實上有因果關係。再者，按諸一
    般情形，建築物發生火災時，消防人員使用水柱對建築物澆
    灌以撲滅火災或控制現場溫度的情形並非罕見，火災現場除
    物品設備遭煙燻燒失外，亦可能遭消防用水淋濕，此亦屬通
    常可能發生的結果。依前開裁判要旨，應認系爭火災事故與
    系爭4台電梯遭消防用水淋濕的結果有法律上的相當因果關
    係，被告否認二者間有相當因果關係云云，並不可採。
　㈡被告施畇睿應依侵權行為之法律關係賠償原告196萬1,400元
    ，原告依侵權行為法律關係請求被告梁淑靜損害賠償則無理
    由：
　⒈原告依民法第184條第1項前段請求被告施畇睿賠償部分：
　⑴按因故意或過失，不法侵害他人之權利者，負損害賠償責任
    ；負損害賠償責任者，除法律另有規定或契約另有訂定外，
    應回復他方損害發生前之原狀；第1項情形，債權人得請求
    支付回復原狀所必要之費用，以代回復原狀，民法第184條
    第1項前段、第213條第1項、第3項分別定有明文。
　⑵查，兩造不爭執係因被告施畇睿於系爭房屋內堆放大量鋰電
    池，且管理上有過失，進而引起系爭火災事故，被告施畇睿
    自應就原告因此所受損害負侵權行為損害賠償之責任。又審
    酌系爭4台電梯於108年12月20日方完工驗收，業如前述，且
    依全部卷證未見電梯井有漏水等系爭大樓本身狀態造成的環
    境潮濕之情況，倘未發生系爭火災事故，於原告109年11月1
    1日起訴時系爭4台電梯使用尚未滿一年，應不至於有各處零
    組件淋水、泡水所造成日後容易故障或鏽蝕的情況發生。回
    復系爭4台電梯至應有狀態，亦即零組件未有淋水、泡水狀
    態，之必要方法與費用如受損整修報告書以及本判決附件一
    「2019/12/24火災淋水整修工程（未更換項目）」部分即附
    件二所示，亦如前述。奧的斯公司109年6月24日提出之附件
    一「2019/12/24火災淋水整修工程（未更換項目）」報價為
    186萬8,000元（未稅），加計營業稅為196萬1,400元；於10
    9年11月11日起訴日之後固於接近110年4月29日前之某日出
    具附件二報價「優惠價」142萬0,650元（含稅），惟該報價
    有效期間僅3個月（見本院卷㈠第179頁），是以該優惠價並
    非原告起訴請求時之有效報價，亦非言詞辯論終結時有效報
    價，無從採為認定必要費用之標準。本院認回復起訴時系爭
    4台電梯應有狀態之必要整修費用應以附件一之報價為準，
    亦即為196萬1,400元（含稅）。原告依民法第184條第1項前
    段、第213條第3項請求被告施畇睿應賠償原告196萬1,400元
    ，核屬有據。
　⑶被告施畇睿另委託台灣昇降設備檢查促進安全協會檢查系爭4
    台電梯之安全性，該協會於109年10月13日函覆其依內政部
    頒訂「<B-23>建築物昇降機安全檢查表」所得檢查結果為系
    爭4台電梯「安全運轉皆有受到保護，得以安全使用」、「
    原維護廠商評估日後會生鏽，建議更換，是預防性之評估，
    鐵件材料日久皆可能生鏽，也是保養預防重要事項」等語，
    被告施畇睿以此抗辯系爭4台電梯已經回復原狀，否認系爭4
    台電梯尚有其他零件受損而需修繕等語，固有前開函文、檢
    驗人員記錄表（昇降機）、<B-23>建築物昇降機安全檢查表
    4份在卷可參（見本院卷㈠第65-85頁）。惟系爭4台電梯之應
    有狀態除得以安全運行外，其機械結構組件、電機電控元件
    等零組件應為全新驗收而使用不到一年、無淋水泡水的狀態
    ，此狀態會造成鏽蝕速率與故障頻率均有所不同。前開台灣
    昇降設備檢查促進安全協會函文載明僅依「<B-23>建築物昇
    降機安全檢查表」就安全性為檢查，並未對於系爭4台電梯
    應有狀態為何為調查比較，被告施畇睿執前揭函文抗辯無其
    他需要整修回復原狀之處云云，自不可採。
　⒉原告主張被告梁淑靜違反公寓大廈管理條例第5條之規定而依
    184條第2項規定請求損害賠償部分:
　⑴按違反保護他人之法律，致生損害於他人者，負賠償責任，
    民法第184條第2項前段定有明文。惟所謂「保護他人之法律
    」，應就法規範之立法目的、態樣、整體結構、體系價值、
    所欲產生之規範效果及社會發展等因素綜合研判。是自以該
    法律具個別保護性質，被害人係該法律所欲保護之人，且所
    請求賠償之損害，其發生亦係該法律所欲防止者，始足當之
    （最高法院96年度台上字第296號判決意旨參照）。且是項
    侵權行為責任之構成，仍須以行為人有違反該保護他人法律
    之行為，並其違反保護他人法律之行為與損害之發生間有相
    當因果關係為必要（最高法院100年度台上字第390號判決意
    旨參照）。又所謂相當因果關係，係指依經驗法則，綜合行
    為當時所存在之一切事實，為客觀之事後審查，認為在一般
    情形上，有此環境，有此行為之同一條件，均發生同一之結
    果者，則該條件即為發生結果之相當條件，行為與結果即有
    相當之因果關係。反之，若在一般情形上，有此同一條件存
    在，而依客觀之審查，認為不必皆發生此結果者，則該條件
    與結果並不相當，不過為偶然之事實而已，其行為與結果間
    即無相當因果關係（最高法院98年度台上字第1953號判決意
    旨參照）。
　⑵按區分所有權人對專有部分之利用，不得有妨害建築物之正
    常使用及違反區分所有權人共同利益之行為，公寓大廈管理
    條例第5條定有明文。查，被告梁淑靜為系爭房屋之所有權
    人，其利用系爭房屋之方法為將系爭房屋出租予其子即被告
    施畇睿使用乙節，為兩造所不爭執。其出租房屋賺取租金之
    行為本身要屬正常使用，難認有妨害建築物之正常使用及違
    反區分所有權人共同利益。再者，被告梁淑靜為出租人，將
    系爭房屋出租後即將該空間管理使用權限交予承租人即被告
    施畇睿，其對於承租人如何使用租賃空間難認有上下關係得
    以監督管理之權限。原告主張出租人梁淑靜縱容承租人於系
    爭房屋內存放大量具危險性之鋰電池，顯未盡其監督注意之
    責云云，核屬無據，被告梁淑靜並無原告所主張不作為之過
    失，亦未違反公寓大廈管理條例第5條。原告依184條第2項
    規定請求被告梁淑靜為損害賠償，於法不合。
　㈢無證據可證原告與有過失：
　⒈按損害之發生或擴大，被害人與有過失者，法院得減輕賠償
    金額，或免除之；前二項之規定，於被害人之代理人或使用
    人與有過失者，準用之，民法第217條第1項、第3項固定有
    明文。惟按原告於起訴原因已有相當之證明，而被告於抗辯
    事實並無確實證明方法，僅以空言爭執者，當然認定其抗辯
    事實之非真正，而應為被告不利益之裁判（最高法院18年上
    字第1679號判例參照）。
　⒉查，被告施畇睿抗辯系爭火災事故發生時，原告聘僱之管理
    服務人即訴外人良福保全股份有限公司（下稱良福保全）仍
    任由系爭4台電梯持續運轉，致本件損害發生或擴大，故原
    告就此亦與有過失云云，已為原告否認。原告否認系爭火災
    事故時系爭4台電梯持續運轉，亦否認有何應對不當，反駁
    稱火災發生後消防人員於報案後5分鐘內即到達現場，現場
    即由消防人員指揮，斯時良福保全均是配合消防人員指揮等
    語（見本院卷㈠第307、365頁）。被告施畇睿就其抗辯並未
    舉證已實其說，自不可採。本件無從適用民法第217條第1項
    、第3項規定減輕或免除被告施畇睿之賠償金。
六、綜上所述，原告依民法第184條第1項前段、第213條第3項等
    侵權行為損害賠償之法律關係請求被告施畇睿給付196萬1,4
    00元及自起訴狀繕本送達翌日即109年11月25日（見調字卷
    第113頁）起至清償日止，按年息5％計算之利息，為有理由
    ，應予准許。逾此範圍之請求，為無理由，應予駁回。
七、假執行之宣告：原告與被告施畇睿均陳明願供擔保，以代釋
    明，聲請宣告假執行或免為假執行，經核原告勝訴部分，均
    與法律規定相符，爰分別酌定相當之擔保金額予以准許；至
    原告敗訴部分，其假執行之聲請，因訴之駁回而失所附麗，
    不應准許。
八、本件事證已臻明確，兩造其餘攻擊防禦方法及證據，核與判
    決之結果不生影響，爰不一一論列，併此敘明。
九、訴訟費用負擔之依據：民事訴訟法第78條、第85條第1項但
    書。
中　　華　　民　　國　　111 　年　　11　　月　　25　　日

                  民事第六庭  法  官  石珉千　
以上正本係照原本作成。　　　　　　　　　　　　　　　　
如對本判決上訴，須於判決送達後20日內向本院提出上訴狀。如
委任律師提起上訴者，應一併繳納上訴審裁判費。
中　　華　　民　　國　　111 　年　　11　　月　　28　　日
                              書記官  楊婉渝
附件一：原證6與原證20之工程內容說明單與報價

附件二：原證14附件二「2019/12/24火災淋水整修工程（未更換
項目）」